# 请教陈版主~游戏公司核算问题

提问人：sugarmao 时间：2017-07-23 15:23:57
1 、我公司为游戏公司，对于永久性道具按用户生命周期分摊收入。但在用户生命周期的计算上， 14 年采用了一种简单算法，后来觉得不妥， 17 年又改变了算法，请问陈版主，这算会计估计变更还是会计政策变更？我们是不是要对以前年度报表按新确定的用户生命周期进行追溯调整？ 2 、关于代理模式下，收入按净额法还是全额法确认要看主要责任人是谁，那么从哪些方面去判断谁是主要责任人呢？ 谢谢陈版本，辛苦！

回答人：chenyiwei
1 、有可能是会计估计变更或者前期差错更正，关键是原方法的“不妥”是从 2014 年开始使用时就存在而一直未修正，还是当初的做法就当初情况而言是合理的，后来由于出现新情况和新变化而不再合理。 2 、主要考虑是：你们和开发商谁对保证向用户稳定地提供游戏服务承担主要责任？服务器架设在谁这里？用户以谁的帐号登录，充值款支付给谁？使用故障或投诉由谁负责解决？